福建金門地方法院刑事判決　
111年度交訴字第1號
公  訴  人  福建金門地方檢察署檢察官
被      告  李伶俐



上列被告因傷害等案件，檢察官聲請簡易判決處刑（110年度偵
字第351號），本院金城簡易庭認不宜以簡易判決處刑（原案號
：110年度城交簡字第48號），改行通常程序審理，並判決如下
：
    主  文
本件公訴不受理。
    理  由
一、公訴意旨如聲請簡易判決處刑書所載 （如附件） 。
二、告訴乃論之罪，告訴人於第一審辯論終結前得撤回其告訴，
    又告訴經撤回者，應諭知不受理之判決，刑事訴訟法第238
    條第1項、第303條第3款分別定有明文。
三、查本件告訴人劉靜敏告訴被告傷害等案件，聲請簡易判決處
    刑書認係觸犯刑法第277條第1項、第309條第1項等罪，依同
    法第287條、第314條之規定，均須告訴乃論。茲據告訴人撤
    回告訴，依照首開說明，本件爰不經言詞辯論，逕為諭知不
    受理之判決。
據上論斷，應依刑事訴訟法第303條第3款、第307條判決如主文
。
中　　華　　民　　國　　111 　年　　2 　　月　　18　　日
            刑事第二庭  審判長法  官  王鴻均
　　　　　　　　              法　官　黃佩穎
　　　　　　　　              法  官  蔡旻穎
以上正本證明與原本無異。
如不服本判決應於收受判決後20日內向本院提出上訴書狀，並應
敘述具體理由；其未敘述上訴理由者，應於上訴期間屆滿後20日
內向本院補提理由書（均須按他造當事人之人數附繕本）「切勿
逕送上級法院」。
　　　　　　　　　　　　　　　　書記官　蔡一如
中　　華　　民　　國　　111 　年　　2 　　月　　18　　日
附件：
福建金門地方檢察署檢察官聲請簡易判決處刑書
                                      110年度偵字第351號
　　被　　　告　李伶俐　女　73歲（民國00年0月0日生）
　　　　　　　　　　　　住金門縣○○鎮○○00○0號
　　　　　　　　　　　　居金門縣○○鎮○○00號
　　　　　　　　　　　　國民身分證統一編號：Z000000000號
上列被告因傷害等案件，已經偵查終結，認為宜聲請以簡易判決
處刑，茲將犯罪事實及證據並所犯法條分敘如下：
　　　　　　犯罪事實
一、李伶俐於民國110年2月14日上午10時20分許，在金門縣金城
    鎮民族路與莒光路1段東門代天府門口前路口，因與許嘉岩
    （涉嫌過失傷害部分，另案偵辦）所駕駛附載劉靜敏、盧信
    成之車牌號碼00-0000號自用小客車發生交通事故，竟基於
    傷害他人身體之犯意，在劉靜敏下車察看時，以徒手毆打劉
    靜敏的頭部1下，致劉靜敏受有頭部鈍傷之傷害。又基於公
    然侮辱之犯意，在上開不特定多數人得以共見、共聞之公開
    場所，以臺語「臭機掰」等語辱罵劉靜敏，致生損害於劉靜
    敏之名譽。
二、案經劉靜敏訴由金門縣警察局金城分局報告偵辦。
　　　　　　證據並所犯法條
一、被告李伶俐於警詢及偵訊中固矢口否認有何上開犯行，辯稱
    ：伊沒有出手毆打及以一些不堪入耳之言語辱罵告訴人等語
    。惟查，上揭犯罪事實，業據告訴人於警詢及偵訊中指訴綦
    詳，核與證人盧信成之證述情節相符，復有警製受理各類案件
    紀錄表、道路交通事故當事人登記聯單、現場監視器錄影擷
    取畫面翻拍照片及衛生福利部金門醫院診斷證明書等附卷可資
    佐證，被告之辯解委無足採，其犯嫌洵堪認定。
二、核被告所為，係犯刑法第277條第1項之傷害及同法第309條
    第1項之公然侮辱等罪嫌。被告所犯上開2罪，犯意各別，行
    為互殊，請予分論併罰。
三、依刑事訴訟法第451條第1項聲請逕以簡易判決處刑。
　　此　致
福建金門地方法院
中　　華　　民　　國　 110　　年　　7 　　月　　27　　日
　　　　　　　　　　　　　　　檢察官　張漢森　
本件正本證明與原本無異　　　　　　　　　　　　　　　　　
中　　華　　民　　國   110    年　　8 　　月　　3 　　日
　　　　　　　　　　　　　　　書記官   黃筱媛